【裁判字號】    95,交聲,123
【裁判日期】    950515
【裁判案由】    違反道路交通管理處罰條例聲明異議
【裁判全文】
臺灣士林地方法院交通事件裁定         95年度交聲字第123號
原處分機關  臺北市交通事件裁決所
異  議  人
即受處分人  甲○○
上列異議人即受處分人因違反道路交通管理處罰條例案件，對於
臺北市交通事件裁決所中華民國94年12月2 日所為之處分（原處
分案號：北市裁三字第裁22－AEB488392 號）聲明異議，本院裁
定如下：
        主  文
異議駁回。
        理  由
一、按汽車駕駛人，駕駛汽車經測試檢定有酒精濃度超過規定標
    準情形者，處新臺幣15,000元以上60,000元以下罰鍰，並當
    場移置保管其車輛及吊扣其駕駛執照1 年；又汽車駕駛人有
    飲用酒類或其他類似物後其吐氣所含酒精濃度超過每公升
    0.25毫克或血液中酒精濃度超過百分之0.05以上情形者，不
    得駕車，分別於道路交通管理處罰條例第35條第1 項第1 款
    及道路交通安全規則第114 條第2 款均定有明文。
二、原處分意旨略以：異議人即受處分人甲○○（下稱異議人）
    ，於民國（下同）94年10月6 日0 時12分許，騎駛車牌QSI
    —653 號輕機車在台北市○○○路及中山北路口處經警攔停
    ，當場經警實施酒測異議人吐氣所含酒精濃度高達0.62MG/L
    ，經警舉發「酒精濃度超過規定標準」之違規，並依違反道
    路交通管理處罰條例第35條第1 項第1 款規定，裁處新台幣
    52,500元之罰鍰並吊扣駕駛執照12個月等語。
三、本件異議人甲○○對於本件處分有爭執，爰具狀聲明異議，
    意旨略以：其雖於94年10月6 日夜間確實有飲用啤酒，然以
    平常酒量而言是不可能酒醉，當時警方酒測器列印出酒測單
    約50至60公分，其質疑該酒測器不準確而拒簽名，且該開罰
    地點與書面罰單地點不符，實不應受罰云云。
四、經查，異議人於聲明異議狀上已自承於舉發前有飲用酒類，
    且於前揭時地經警攔停並測得其吐氣所含酒精濃度超過每公
    升0.25毫克，高達0.62MG/L，有值勤員警當場就異議人吐氣
    所含酒精濃度測試值記載乙張在卷可參；又異議人質疑本案
    酒測器列印出酒測單約50至60公分有不準確之情，查有台北
    市政府警察局中山分局北市警中分交字第09530323700 號書
    函，說明本案編號4290號酒測器係由經濟部標準檢驗局於93
    年12月22日檢定合格並授予合格證書，本案酒測當時尚在該
    儀器有效期限1 年內，該酒測結果確為有效，且需列印出三
    份以上酒測單始有50至60公分之長，實為異議人所誤會。本
    件異議人雖主張警員舉發有誤，但並未提出任何可資證明警
    員有故意誣陷或採證錯誤之證據以供調查，則本件既無任何
    證據足資證明舉發之事實有誤，則執勤警員本其維護交通秩
    序、安全職責所為之舉發，自應受到合法、正確之推定，異
    議意旨片面主張舉發有誤，實難採信。又查，異議人辯稱罰
    單地點與當時舉發地點不符，員警舉發時正於中山北路及民
    族東路口值勤，是介於中山北路及酒泉街口間，且確實有攔
    停異議人之違規情事，舉發地點不符顯係異議人事後卸責之
    詞，不足採取。另異議人其餘辯解，顯與本件取締無關，本
    院自毋庸一一予以駁斥，併予敘明。本件異議人確有前述交
    通違規之事實至為明確。從而原處分機關依道路交通管理處
    罰條例第35條第1 項第1 款之規定，裁處異議人罰鍰新台幣
    52,500元併吊扣駕駛執照12個月，核無不當。本件聲明異議
    為無理由，應予駁回。
據上論斷，應依道路交通案件處理辦法第19條，裁定如主文。
中    華    民    國    95    年     5    月    15    日
                  交通法庭法  官  張國棟
以上正本證明與原本無異。
如不服本裁定，應於送達後5 日內，向本院提出抗告狀。
                          書記官  陳如玲
中    華    民    國    95    年    6     月    2     日


司法院資訊處製作；財團法人民間司法改革基金會備份。
